臺灣臺北地方法院民事簡易判決
111年度北簡字第3162號
原      告  葉可欣  
訴訟代理人  吳耀庭律師
被      告  黃田瑩  
訴訟代理人  簡翊玹律師
被      告  楊琬倫  
訴訟代理人  許立騰律師
上列當事人間請求損害賠償事件，本院於中華民國111年8月19日
言詞辯論終結，本院判決如下︰
    主      文
原告之訴駁回。
訴訟費用由原告負擔。
    事實及理由
一、原告主張：原告與被告黃田瑩於民國107年12月18日登記結
    婚、未養育子女，被告楊琬倫於109年間，任職於台灣東方
    海外物流股份有限公司(下稱台灣東方物流公司)，被告楊琬
    倫應是因業務關係，與原告之夫即被告黃田瑩認識。原告於
    108年底發現被告黃田瑩不時向原告謊騙行蹤，或在原告向
    被告黃田瑩閒聊一整天的工作及下班後之行程時，被告黃田
    瑩常常語焉不詳、交代不清，也會突然對原告的閒聊詢問，
    以劇烈的暴躁口氣回應原告，並開始對原告態度不耐。原告
    於108年底至109年初左右，發現被告黃田瑩經常刻意待在家
    之另一獨立空間內不停地使用手機，貌似與友人互傳訊息直
    到半夜。基於上述被告黃田瑩種種不尋常之疏離反應，原告
    便查看被告黃田瑩之手機，發現被告黃田瑩於109年7月間半
    夜、凌晨時，頻繁與一位line帳號名稱為「AngelaYang」之
    女性互傳訊息，原告除了從訊息內容得知，該「AngelaYang
　　」即被告楊琬倫以外，亦得知原告在被告間之代號或稱呼，
    都以「室友」稱之，被告間頻繁互傳如附表所示之訊息，明
    顯逾越已婚男性與未婚女性友人之間的男女互動，又因被告
    楊婉倫曾被原告邀請來家中作客，被告楊婉倫明知被告黃田
    瑩是原告之丈夫，卻與被告黃田瑩發展婚外情。而基於上述
    種種，原告自109年12月起，自行前往台北榮民總醫院之精
    神科就診，也因原告自發現被告間之外遇、不倫關係始終未
    斷，原告之精神狀況愈發沮喪、痛苦，致使原告需持續至台
    北榮總精神科就診尋求專業醫療治療，且精神科醫師開立之
    藥物也伴隨原告之精神折磨愈發嚴重，藥物種類越開越多、
    份量也越來越重，足見原告所受到精神折磨之嚴重程度。原
    告自109年6月起，在日記本將自己內心的痛苦逐字記載，直
    到110年10月為止，此段期間之文字內容，鉅細靡遺地將原
    告在知悉被告黃田瑩外遇後之痛苦心情詳實記載。被告間如
    附表所示之行為事實，依其情節觀之，顯已逾越一般女性友
    人與已婚男子間之正常社交程度，絕非僅止於通常友人、同
    事間之互動，已達侵害原告基於配偶身分關係，對於婚姻共
    同生活應享有圓滿、安全及幸福之身分法益且情節重大之程
    度，已逾一般吾人社會經驗常情所能容忍，原告精神上因此
    受有痛苦，故請求被告連帶賠償精神慰撫金499,000元，爰
    提起本件訴訟等語。並聲明：被告應連帶給付原告499,000
    元，及自109年7月1日起至清償日止，按週年利率5%計算之
    利息。
二、被告部分：
  ㈠被告黃田瑩辯稱：原告個人書寫之日記，為原告個人單方陳
    述，針對原告所述內容，均未有任何舉證，且本質上為原告
    個人主觀陳述，亦不具證明力。原告所提出如附表所示之訊
    息中，稱呼對方為「女神」，乃目前社交生活中對女性恭維
    之用語，而「我愛你」之用語，係因被告間有業務往來，得
    到被告楊婉倫甚多協助，故對其表達善意感謝，就此被告黃
    田瑩也有向原告一再解釋，並對於自己越過了線的行為予以
    道歉。縱使把「我愛你」此用語解讀為被告黃田瑩是在向被
    告楊琬倫示愛，惟細觀被告楊琬倫之回應並非「我也愛你」
　　，而是「突然想到喔」，足認被告間並非如原告自行想像之
    「正在交往」之關係。而原告所提如附表所示之訊息內容，
    最多只能說明被告黃田瑩身為有婦之夫，仍對其他異性友人
    說「我愛你」此等話語，雖可能構成道德上可議之處，惟尚
    難以就此認定被告黃田瑩有該當法律上所規定的「侵害人格
    法益」且「情節重大」之情事。抑有進者，被告因工作關係
    ，必須時常與他人保持業務往來，平常跟其他朋友聊天時，
    就會使用一些愛心貼圖表達善意，亦或是在臉書上公然稱他
    人「寶貝」，被告平時言行的確較不拘小節，與異性友人的
    份際也未因結婚之後有所改變。而被告這些與他人交往時的
    交際語言，若全都要被拿來認為是有侵害配偶權且情節重大
    ，則法律保障之配偶權之保障內容是否有侵害身而為人的核
    心本質，不無可疑。本件被告黃田瑩雖確實有對被告楊婉倫
    傳送如附表所示之訊息，然被告之人際交往本較為海派、業
    務性格，臉書中也常有與其他女性較為親密的合照，已婚之
    人上開言行雖然可能構成道德上值得非難之處，然實在難以
    此認定構成法律上所稱的「侵害人格法益」且達「情節重大
    」之程度。又被告黃田瑩於情人節致贈被告楊婉倫花束，係
    因被告楊婉倫於航運公司工作，為老闆秘書，當時航運櫃位
    一位難求，被告黃田瑩從事酒類進口生意，極度需要貨運協
    助，因此特別用心在對被告楊婉倫的公關上。附表編號9所
    示之行為，該簡訊內容，是被告楊婉倫之老闆送給太太的花
    束卡片用語，而附表編號12、16所示之行為，起初係因被告
    黃田瑩為了替被告楊婉倫之老闆支付計程車資，被告楊婉倫
    為老闆秘書，因此綁定被告黃田瑩信用卡支付，嗣後有幾次
    被告楊婉倫代表公司外出應酬，帶著被告黃田瑩公司的酒前
    往，且被告楊婉倫每個月幾乎都代表公司向被告黃田瑩購入
    高達幾10萬元之酒類，是被告黃田瑩之重要客戶，故對於被
    告黃田瑩來說，支付計程車資，也是業務往來的公關之一，
    如果被告間有不尋常的曖昧，理應有一些較為親密用語，可
    以一望即知確實為情侶關係，惟於如附表所示之訊息裡，完
    全沒有看到，原告就此誤會被告間有超過一般男女交往份際
    ，顯無足取。至於購買咖啡、稱呼自己配偶為「室友」，顯
    為當今社會上一般朋友之間再通常不過的用語，實難以此逕
    認被告間有超越一般男女交往的份際，進而認定有侵害配偶
    權之情事等語。並聲明：原告之訴駁回。
  ㈡被告楊琬倫辯稱：被告楊琬倫原任職於台灣東方物流公司，
    職稱為「客戶服務部專員」，可知被告楊琬倫平日工作即是
    負責維繫公司與客戶間之業務往來，而被告黃田瑩從事洋酒
    進出口買賣，因此有業務上合作關係。被告楊琬倫一向認為
    被告黃田瑩所謂「女神」、「♥你」僅是朋友間討好對方之
    措辭，未曾想看在原告眼裡竟成為情侶間表達愛意之方式，
    原告實乃過度解釋。被告黃田瑩會在被告楊琬倫手機綁定計
    程車付費系統，係因被告黃田瑩在與台灣東方物流公司成員
    某一次交際應酬之後，欲以計程車送台灣東方物流公司總經
    理回住處，方在當時身為總經理秘書之被告楊琬倫手機內綁
    定計程車付費系統，以此向總經理表現自己之殷勤大方，被
    告黃田瑩此舉僅是交際應酬間的公關行為，至於被告楊琬倫
    使用該系統搭乘計程車不過是受惠於自己總經理秘書之身分
    ，加之被告黃田瑩對於生意夥伴及朋友間本就大方，自然樂
    意施惠於被告楊琬倫，原告以此謂被告間為情侶關係，已有
    速斷。再者，被告楊琬倫收到朋友致贈之花束，本即有拍照
    回傳以示感謝的習慣，這在現代社會中是一種基本禮貌，與
    原告所謂分享情侶間的甜蜜差距甚遠，且被告楊琬倫於109
    年8月25日七夕情人節不只收到來自被告黃田瑩贈送的花束
    ，有其他客戶、朋友贈送之花束。至於原告主張附表編號9
    所示之行為，「堅如磐石的實踐」等詞，是台灣東方物流公
    司總經理欲送花予其太太，遂委由被告楊琬倫即當時總經理
    秘書代為擬詞，而被告楊琬倫恐自己文筆不足以感動總經理
    太太而要求被告黃田瑩給予文筆上之協助而已，此觀被告楊
    琬倫「堅如磐石的實踐」等擬詞是回覆被告黃田瑩「七夕，
    是承諾，是見證」等擬詞，而被告黃田瑩見到被告楊琬倫「
    堅如磐石的實踐」等擬詞之後，緊接回覆「收到」、「改（
    即認同被告楊琬倫的擬詞更容易感動總經理太太）」
　　，以及總經理家中擺放總經理贈送其太太之花束卡片用詞與
    被告楊琬倫所擬之詞相符可明。遍觀原告起訴狀，原告所非
    難者盡是其夫被告黃田瑩之所作所為，然被告黃田瑩本身對
    於朋友的言詞一向不拘小節，並非只對被告楊琬倫如此而已
    ，被告黃田瑩對於其他異性友人賣弄口舌亦是常見之事，原
    告對於被告楊琬倫之行為如何具有侵權行為之要件欠缺具體
    指摘等語。並聲明：原告之訴駁回。
三、原告主張其與被告黃田瑩於107年12月18日登記結婚，被告
    楊琬倫於109年間，任職於台灣東方物流公司，被告楊琬倫
    是因業務關係，與原告之夫即被告黃田瑩認識等情，為被告
    所不爭執，原告主張之前揭事實，堪信為真實。
四、原告主張被告有如附表所示侵害其基於配偶關係所生人格權
    情節重大之行為，而請求被告連帶賠償499,000元非財產上
    之損害賠償，惟為被告所否認，並以前揭情詞置辯。經查，
　㈠按因故意或過失，不法侵害他人之權利者，負損害賠償責任
    。故意以背於善良風俗之方法，加損害於他人者，亦同；不
    法侵害他人之身體、健康、名譽、自由、信用、隱私、貞操
    ，或不法侵害其他人格法益而情節重大者，被害人雖非財產
    上之損害，亦得請求賠償相當之金額。前開規定，於不法侵
    害他人基於父、母、子、女或配偶關係之身分法益而情節重
    大者，準用之，民法第184條第1項、195條第1項前段、第3
    項分別定有明文。又婚姻係以夫妻之共同生活為其目的，配
    偶應互相協力保持其共同生活之圓滿安全及幸福，而夫妻互
    守誠實，係為確保其共同生活之圓滿安全及幸福之必要條件
    ，故應解為配偶因婚姻契約而互負誠實之義務，配偶之一方
    行為不誠實，破壞共同生活之圓滿安全及幸福者，即為違反
    因婚姻契約之義務而侵害他方之權利（最高法院55年台上字
    第2053號判決意旨參照）。而侵害配偶權之行為，並不以通
    姦行為為限，倘夫妻任一方與他人間存有逾越一般社交行為
    之不正常往來，其行為已逾社會一般通念所能容忍之範圍，
    已達破壞婚姻共同生活之圓滿安全及幸福之程度，即足當之
    ，然何種行為屬於逾越一般社交行為之不正常往來，本會隨
    社會變遷有所變化，並非固定，仍須視當前之社會觀念、當
    事人之背景、人際關係、行為情境而定，除非依其情節足認
    有親密交往之意涵，否則無法當然認為屬於侵害配偶權。
　㈡原告固提出line對話紀錄截圖畫面、照片、line對話紀錄翻
    拍畫面、日記本內容影本及台北榮總精神科之門診紀錄等件
    影本為證（見本院卷第41-116頁、第213-233頁、第301-309
    頁），惟原告提出之日記本內容僅是紀錄原告之認知及感受
    ，台北榮總精神科之門診紀錄僅能證明原告有至醫院就診，
    並不足以證明被告有侵害原告基於配偶關係所生人格權情節
    重大之行為。而原告所提出之line對話紀錄，其中附表編號
    1於109年5月21日被告黃田瑩以網路通訊軟體（line）向被
    告楊琬倫傳送：「女神」、「我♥你」、「0000000（音譯：
    我愛你一生一世）」，以及玩偶情侶之擁吻圖案…等訊息內
    容；附表編號2於109年5月22日被告黃田瑩以網路通訊軟體
    （line）向被告楊琬倫傳送：「晚安女神」、「♥」，以及
    玩偶情侶之擁吻圖案…等訊息內容；附表編號3於109年6月29
    日被告黃田瑩以網路通訊軟體（line）向被告楊琬倫傳送：
    「晚安」、「♥你」等訊息內容；附表編號9於109年8月25日
    為七夕情人節，被告黃田瑩專程贈送花束給被告楊琬倫，被
    告楊琬倫收到花束後，隨即自拍照片回傳給被告黃田瑩，並
    回覆：「七夕，是牛郎織女的承諾，不只是一場夢，是歷史
    的見證，更是堅如磐石的實踐」、「好有心喔～開心」等內
    容給被告；附表編號12於109年12月31日被告黃田瑩於同年
    月29日時，便傳訊和被告楊琬倫略稱：若天冷，就用我的卡
    （按：應指被告黃田瑩之信用卡）叫車…等內容，嗣後經原
    告發現上情；附表編號16自109年7月起被告黃田瑩提供信用
    卡給被告楊琬倫，供其綁定計程車付費系統使用，被告楊琬
    倫不僅接受，也多次主動通知被告黃田瑩要叫車乘坐等訊息
    ，被告黃田瑩也多次提醒被告楊琬倫使用該信用卡支付計程
    車費，期間被告黃田瑩多次稱呼被告楊琬倫「女神」（諸如
    ：早安女神、晚安女神等訊息，不勝枚舉）；附表編號17自
    109年7月起被告楊琬倫要求被告黃田瑩替其購買飲料（20杯
    一組的咖啡提貨券），被告黃田瑩購買後轉贈給被告楊琬倫
    ，此前亦傳訊如：「好吧、下次要立刻去買、對不起」等訊
    息；附表編號20於109年8月25日被告黃田瑩贈送給被告楊琬
    倫花束後，其上文字為：「女神，情人節快樂。你的最愛」
    ；附表編號21於被告黃田瑩在被告楊琬倫109年生日當天，
    送花到楊琬倫公司，也以「女神」稱之；附表編號22於110
    年7月22日被告黃田瑩以臉書（Meta）社群軟體，向被告楊
    琬倫傳送：「晚安女神」、「今晚終於得到女神的吻了」等
    訊息，被告對於前揭訊息之內容並不爭執，惟以前揭情詞置
    辯，經查，被告黃田瑩固有向被告楊婉倫傳送「晚安女神」
    、「女神」、「我愛你」等訊息，惟被告楊婉倫並未予以回
    應，或是回以「突然想到喔」（見本院卷第63頁）
　　，而被告楊婉倫於編號9之訊息「七夕，是牛郎織女的承諾
    ，不只是一場夢，是歷史的見證，更是堅如磐石的實踐」之
    後，被告黃田瑩其下回覆「收到」、「改」（見本院卷第21
    3頁），且被告楊婉倫之總經理家中擺放之花其上卡片亦與
    被告楊婉倫所擬之詞相符等情，有被告楊婉倫提出之照片乙
    紙、被告楊婉倫與花店聯繫之line對話紀錄在卷可佐（見本
    院卷第243頁、第359頁），足徵被告所辯該段話是被告楊婉
    倫為其公司總經理送花給太太之擬詞，堪可採信，又被告黃
    田瑩固有附表編號22於110年7月22日向被告楊琬倫傳送：「
    晚安女神」、「今晚終於得到女神的吻了」之訊息，惟被告
    楊婉倫於收到「晚安女神」後，回應「晚安（親吻的表情貼
    圖）」，被告黃田瑩再回應「今晚終於得到女神的吻了」訊
    息，是堪認被告黃田瑩所辯其「於得到女神的吻」是針對被
    告楊婉倫親吻的表情貼圖等語，亦屬可採，參以被告黃田瑩
    從事洋酒進出口買賣，而被告楊琬倫原任職於台灣東方物流
    公司，平日工作即是負責維繫公司與客戶間之業務往來，兩
    者間有業務上合作關係，且被告黃田瑩所從事洋酒進出口買
    賣，極需物流公司之協助，是依被告黃田瑩、楊婉倫之背景
    、人際關係，及行為情境，尚難認被告黃田瑩、楊婉倫間之
    前揭對話內容、購買飲料、代付計程車資等行為有親密交往
    之意涵。另被告黃田瑩否認有附表編號4於109年7月7日晚間
    以汽車單獨載被告楊琬倫返家；附表編號5於109年7月9日以
    汽車單獨載被告楊琬倫至某處；附表編號6於109年7月22日
    夜間11時至跨日凌晨0時，以手機與被告楊琬倫持續傳訊息
    ；附表編號7被告楊琬倫於109年7月26日購買衣服贈與被告
    黃田瑩；附表編號10於109年10月28日被告黃田瑩專注在替
    被告楊琬倫準備生日禮物，期間也持續與被告楊琬倫訊息往
    來；附表編號11於109年12月15日被告黃田瑩向原告謊稱需
    回公司處理公事，後經原告發現實則是替被告楊琬倫處理私
    事等行為，原告並未舉證予以證明。而原告主張附表編號8
    於109年7月27日被告黃田瑩以line社群軟體，與被告楊琬倫
    間互傳內容為：「（楊琬倫：那間二房的讓你買..哈哈。當
    鄰居）黃田瑩：不是鄰居，因為也是你住。」等訊息；附表
    編號13於110年7月25日原告向被告黃田瑩詢問其與被告楊琬
    倫間之關係後，被告黃田瑩動怒，原告在家中遭被告黃田瑩
    多次辱罵三字經（ＯＯ娘）；附表編號14於110年8月初某晚，
    原告因質疑被告黃田瑩與被告楊琬倫間之關係曖昧、超越一
    般男女友誼分際，遭被告黃田瑩在家中辱罵三字經，並動粗
    推擠原告；附表編號15於109年1月30日至同年2月2日間，被
    告黃田瑩透過通訊軟體，傳送色情影片給被告楊琬倫，並稱
    ：「被她坐上去穩死…爽死」等訊息內容；附表編號18自109
    年8月起，被告黃田瑩與被告楊琬倫間，稱呼原告為「室友
    」；附表編號19於108年12月間，被告楊琬倫受邀至原告家
    中作客等行為，惟前揭行為並不足以直接證明被告間確有逾
    越一般社交行為之不正常往來。綜上，原告主張被告有如附
    表所示侵害其基於配偶關係所生人格權情節重大之行為，而
    請求被告連帶賠償499,000元非財產上之損害賠償，即屬無
    據。　　
五、綜上所述，原告基於侵權行為之法律關係，請求被告連帶給
    付499,000元，及自109年7月1日起至清償日止，按週年利率
    5%計算之利息，為無理由，應予駁回。
六、本件事證已臻明確，兩造其餘之攻擊或防禦方法及未經援用之證據，經本院斟酌後，認為均不足以影響本判決之結果，爰不逐一詳予論駁，併予敘明。　　　　　　　　　　
七、訴訟費用負擔之依據：民事訴訟法第78條。
中　　華　　民　　國　　111 　年　　9 　　月　　16　　日
　　　　　　　  　       臺北簡易庭　
　　　　　　　　　            法　    官　郭美杏
以上正本係照原本作成。
如不服本判決，應於判決送達後20日內向本院（臺北市○○○路
0 段000 巷0 號）提出上訴狀。（須按他造當事人之人數附繕本
）。如委任律師提起上訴者，應一併繳納上訴審裁判費。
中　　華　　民　　國　　111 　年　　9 　　月　　16　　日
            　　　　　　　　　書　記　官  林玗倩